臺灣高雄地方法院刑事判決　　　　　　　96年度易字第3553號
公　訴　人　臺灣高雄地方法院檢察署檢察官
被　　　告　丁○○
上列被告因竊盜案件，經檢察官提起公訴（96年度偵字第28628
號），本院以簡式審判程序審理，判決如下：
    主  文
丁○○犯竊盜罪，處有期徒刑肆月。又犯竊盜罪，處有期徒刑肆
月。又犯夜間侵入住宅竊盜罪，處有期徒刑捌月。應執行有期徒
刑壹年。
    事  實
一、丁○○於民國96年9 月16日下午2 時30許，在甲○○位於高
    雄市○○區○○路552 之1 號販賣「抓餅」之店舖前，見甲○○所有之Sony Ericson廠牌行動電話1 支（型號：K610i
    、序號：000000000000000 號，價值約新臺幣〈下同〉6 千
    元）置於桌上無人看顧，竟意圖為自己不法之所有，基於竊
    盜犯意，進入店內（無故侵入住宅部分未據告訴）竊取上開
    行動電話得手後離去。
二、復於同年10月4 日下午2 至5 時之間某時，行經高雄市○○
    區○○街13號前，見乙○○所有盒裝Spilsbury 廠牌握力球
    1 組（俗稱鐵膽或手抓珠，計6 顆，價值約3 千元），置於
    乙○○停放該處車號YT－1699號自小客車之副駕駛座椅上，
    車門又未上鎖，竟另基於意圖為自己不法所有之竊盜犯意，
    開啟車門竊取上開握力球1 組得手後離去。
三、又於同年10月5 日凌晨2 、3 時許，行經陳奇鋒（起訴書誤
    載為陳其鋒）位在高雄市○○區○○街43號（起訴書漏載43
    號）住處前，見陳奇鋒獨自睡在客廳長椅上，未關大門，陳
    奇鋒所有之Motorola廠牌行動電話1 支（型號：V3X 、序號
    ：000000000000000 號，價值約1 萬1 千元至1 萬2 千元）
    則放置在客廳桌上無人看管，竟另基於意圖為自己不法所有
    之夜間侵入住宅竊盜犯意，侵入上址住宅內竊取上開行動電
    話後離去。嗣於同日上午5 時50分許，在高雄市○○區○○
    街及新下街口為警查獲，並扣得上開行動電話2 支、握力球
    1 組（分別發還甲○○、陳奇鋒及乙○○）。
四、案經高雄市政府警察局左營分局報請臺灣高雄地方法院檢察
    署檢察官偵查起訴。
    理  由
一、本件被告丁○○前因強盜案件，經國防部南部地方軍事法院
    以88年度和審字第67號判處有期徒刑9 年確定，於96年4 月
    14日假釋出監（所餘刑期於97年3 月10日始屆滿，未構成累
    犯），依兵役法第5 條第1 項第1 款禁服兵役，於本件行為
    時並無現役軍人身分，有臺灣高等法院被告前案紀錄表、軍
    法案件紀錄表、個人兵役資料查詢結果、全戶戶籍資料查詢
    結果及國防部參謀本部人事參謀次長室函文各1 份在卷可稽
    ，本院自有本案審判權。又被告所犯均為死刑、無期徒刑、
    最輕本刑為3 年以上有期徒刑以外之罪，其於準備程序中，
    就被訴事實均為有罪之陳述，經本院告知簡式審判程序之旨
    ，並聽取檢察官及被告意見後，依刑事訴訟法第273 條之1
    第1 項規定，裁定進行簡式審判程序，合先敘明。
二、前揭事實，均據被告丁○○於本院審理中坦承不諱，核與證
    人即被害人乙○○於警詢；甲○○、陳奇鋒於警詢及偵訊中
    指訴情節大致相符（警卷第4 至12頁、偵卷第15至16頁），
    並有扣押筆錄、扣押物品目錄表各1 份、贓物認領保管單3
    份、採證及贓物照片共16幀附卷可稽（警卷第19至22、30至
    32、34至41頁）。被告自白既有前開卷證可資佐證，自堪採
    信。本件事證明確，被告上開犯行，均堪認定，應予依法論
    科。
三、核被告丁○○所為：如上開事實欄第一段、第二段所示於下
    午時分，竊取被害人甲○○之行動電話1 支及被害人乙○○
    之握力球1 組（6 顆），均係犯刑法第320 條第1 項之普通
    竊盜罪；同欄第三段所示於凌晨2 、3 時之夜間，侵入被害
    人陳奇鋒之住宅竊取行動電話1 支，則係犯同法第321 條第
    1 項第1 款之夜間侵入住宅竊盜罪。所犯上開3 罪，時、空
    均非密接，顯係基於各別犯意所為，應予分論併罰。又被告
    於行竊後因形跡可疑為警盤查，已有合理懷疑其犯罪之際，
    始自行取出贓物並供承犯行，已不合自首之要件；上開3 件
    犯罪時間均在96年4 月24日以後，已不合中華民96年罪犯減
    刑條例所定減刑要件，均難邀減刑之寬典，附此敘明。
四、本院審酌被告年值青壯，身心健全，不循正當程序賺取所需
    ，竟竊取他人財物，價值觀念偏差，所竊行動電話2 支各價
    值約6 千元及1 萬餘元、握力球1 組價值約3 千元，均非輕
    微，已見被害人陳奇鋒獨自睡在客廳長椅，仍大膽進入行竊
    ，所為不僅危害社會治安及被害人陳奇鋒居住安寧，復造成
    被害人甲○○、乙○○、陳奇鋒生活不便及經濟損失，雖於
    本院審理中坦承犯行，惟於偵查中曾一度否認竊盜犯行，並
    誣指員警逼其自白（詳偵卷第4 、5 頁內勤訊問筆錄），難
    謂犯罪後態度良好等一切情狀，認檢察官分別對其所犯上開
    2 件普通竊盜及1 件加重竊盜罪，各具體求處有期徒刑4 月
    、4 月及8 月，應執行有期徒刑1 年，洵屬有據，爰分別量
    處如主文所示之刑，並定其應執行之刑，以資儆懲。
據上論斷，應依刑事訴訟法第273 條之1 第1 項、第299 條第1
項前段，刑法第320 條第1 項、第321 條第1 項第1 款、第51條
第5 款，刑法施行法第1 條之1 ，判決如主文。
本案經檢察官丙○○到庭執行職務。
中　　華　　民　　國　　96　　年　　12　　月　　21　　日
                  刑事第六庭    法　官  林柏壽
以上正本證明與原本無異。
如不服本判決應於收受本判決後10日內向本院提出上訴書狀，並
應敘述具體理由，如未敘述上訴理由者，應於上訴期間屆滿後20
日內補提理由書狀於本院（均須按他造當事人之人數附繕本）「
切勿逕送上級法院」。
中　　華　　民　　國　　96　　年　　12　　月　　21　　日
 　　　　　　　　　　　　　　　 書記官  林國龍
附錄本案論罪科刑法條：
中華民國刑法第320 條第1 項（普通竊盜罪）
意圖為自己或第三人不法之所有，而竊取他人之動產者，為竊盜
罪，處5 年以下有期徒刑、拘役或5 百元以下罰金。
中華民國刑法第321 條第1 項（加重竊盜罪）
犯竊盜罪而有左列情形之一者，處6月以上、5年以下有期徒刑：
一  於夜間侵入住宅或有人居住之建築物、船艦或隱匿其內而犯
    之者。
二  毀越門扇、牆垣或其他安全設備而犯之者。
三  攜帶兇器而犯之者。
四  結夥三人以上而犯之者。
五  乘火災、水災或其他災害之際而犯之者。
六  在車站或埠頭而犯之者。
